【裁判字號】    96,易,3682
【裁判日期】    970331
【裁判案由】    詐欺
【裁判全文】
臺灣臺中地方法院刑事判決             96年度易字第3682號
公  訴  人  臺灣臺中地方法院檢察署檢察官
被      告  甲○○
            乙○○
            壬○○
            戊○○
            癸○○
            庚○○
            丁○○
            丙○○
            子○○
上四人之
選任辯護人  武燕琳律師
被      告  己○○
選任辯護人  楊雯齡律師
上列被告等因詐欺案件，經檢察官提起公訴（九十六年度偵字第
一二一一○號、一四九一一號），於本院準備程序進行中，被告
等就被訴事實均為有罪之陳述，經合議庭裁定改以簡式審判程序
審理，判決如下：
    主    文
甲○○共同意圖為自己不法之所有，以詐術使人將本人之物交付
，處有期徒刑壹年拾月。緩刑伍年。甲○○應於民國九十八年六
月三十日前，與乙○○、壬○○、戊○○、己○○支付附表五編
號一至二九所示之被害人遭詐騙之金額，甲○○並應向指定之公
益團體、地方自治團體或社區提供壹佰小時之義務勞務。緩刑期
間付保護管束。
乙○○共同意圖為自己不法之所有，以詐術使人將本人之物交付
，處有期徒刑壹年拾月。緩刑伍年。乙○○應於民國九十八年六
月三十日前，與甲○○、壬○○、戊○○、己○○支付附表五編
號一至二九所示之被害人遭詐騙之金額，乙○○並應向指定之公
益團體、地方自治團體或社區提供壹佰小時之義務勞務。緩刑期
間付保護管束。
壬○○共同意圖為自己不法之所有，以詐術使人將本人之物交付
，處有期徒刑壹年拾月。緩刑伍年。壬○○應於民國九十八年六
月三十日前，與甲○○、乙○○、戊○○、己○○支付附表五編
號一至二九所示之被害人遭詐騙之金額，壬○○並應向指定之公
益團體、地方自治團體或社區提供壹佰小時之義務勞務。緩刑期
間付保護管束。
戊○○共同意圖為自己不法之所有，以詐術使人將本人之物交付
，處有期徒刑壹年拾月。
癸○○共同意圖為自己不法之所有，以詐術使人將本人之物交付
，處有期徒刑壹年拾月。
庚○○共同意圖為自己不法之所有，以詐術使人將本人之物交付
，處有期徒刑壹年肆月。緩刑肆年。庚○○應於民國九十八年六
月三十日前，與癸○○、丁○○、丙○○、子○○支付附表五編
號三○至三二所示之被害人遭詐騙之金額，庚○○並應向指定之
公益團體、地方自治團體或社區提供壹佰小時之義務勞務。緩刑
期間付保護管束。
丁○○共同意圖為自己不法之所有，以詐術使人將本人之物交付
，處有期徒刑壹年肆月。緩刑肆年。丁○○應於民國九十八年六
月三十日前，與癸○○、邱雲誌、丙○○、子○○支付附表五編
號三○至三二所示之被害人遭詐騙之金額，並向指定之公益團體
、地方自治團體或社區提供壹佰小時之義務勞務。緩刑期間付保
護管束。
丙○○共同意圖為自己不法之所有，以詐術使人將本人之物交付
，處有期徒刑壹年貳月。緩刑參年。丙○○應於民國九十八年六
月三十日前，與癸○○、邱雲誌、丁○○、子○○支付附表五編
號三○至三二所示之被害人遭詐騙之金額，丙○○並應向指定之
公益團體、地方自治團體或社區提供壹佰小時之義務勞務。緩刑
期間付保護管束。
子○○共同意圖為自己不法之所有，以詐術使人將本人之物交付
，處有期徒刑壹年貳月。緩刑參年。子○○應於民國九十八年六
月三十日前，與癸○○、邱雲誌、丁○○、丙○○支付附表五編
號三○至三二所示之被害人遭詐騙之金額，子○○並應向指定之
公益團體、地方自治團體或社區提供壹佰小時之義務勞務。緩刑
期間付保護管束。
己○○共同意圖為自己不法之所有，以詐術使人將本人之物交付
，處有期徒刑壹年拾月。緩刑伍年。己○○應於民國九十八年六
月三十日前，與甲○○、乙○○、壬○○、戊○○支付附表五編
號一至二九所示之被害人遭詐騙之金額，己○○並應向指定之公
益團體、地方自治團體或社區提供壹佰小時之義務勞務。緩刑期
間付保護管束。
    事  實
一、己○○、乙○○與甲○○均係高中同校同學，畢業後因己○○經濟情況較好，經甲○○向己○○詢問，始由己○○提議
    是否聯合組詐騙集團，甲○○當場允諾之，己○○亦於民國
    九十四年間某日，向乙○○告知有賺錢工作，問乙○○是否
    有興趣，乙○○亦允諾之。己○○、乙○○、甲○○及壬○○，均自民國九十五年六月間某日起，聯合籌組詐騙集團（
    下稱該詐騙集團），共同基於意圖為自己不法所有反覆實施
    之集合性犯意之聯絡，先後反覆而密集地為後述詐欺取財行
    為，渠等分工方式為：
（一）、先由乙○○以其名義出面承租位於臺中市○○路三十六
        號十四樓之一作為詐騙集團所在地，房租則由己○○支
        付。再由己○○負責向報社接洽，費用則由甲○○、乙○○及己○○三人平均分攤，向報社刊登貸款廣告、收
        購人頭帳戶、電話之廣告，以「林代書，過件收費、免
        匯款、免保免押、三小時撥款」為由，俾其利用被害人
        需錢孔急求救無門之心理，以實行其詐術，而該詐騙集
        團則分為Ａ、Ｂ、Ｃ、ＢＩＧ共四組人馬。甲○○及乙○○則屬於Ｂ組，各組人員間互不認識。
（二）、戊○○於九十六年一月間某日，因失業又正逢小孩出生
        ，時值缺錢之際，因見「中國時報」上有刊載「林先生
        」之人高價承租帳戶之廣告後，即以戊○○所有之門號
        0000000000號行動電話，依該廣告所載之電
        話0000000000號，撥打給自稱「林先生」之
        己○○聯絡後，以每個帳戶新臺幣（下同）二千元之代
        價，出售自己所有，開設於彰化銀行及不知情之其妻陳
        嘉梅（另為不起訴處分）所有華南商業銀行帳戶之存摺
        、金融卡（含密碼）予己○○使用，並取得共四千元之
        代價。嗣於九十六年二月中旬某日起，戊○○即以共同
        反覆詐欺之集合犯意聯絡，加入該詐騙集團，其於該集
        團之分工方式為己○○以0000000000號行動
        電話，撥打戊○○使用之行動電話000000000
        0號，戊○○按己○○之指示，於：
     1、九十六年二月十二時中午十二時許，至臺中市後火車站
        出口處，向真實年籍不詳，約四十歲之成年男子購買新
        竹國際商業銀行存摺乙本（含金融卡乙張及密碼），戊○○取得帳戶後，先由己○○匯款七千元至上揭取得之
        帳戶內，以確保該帳戶可使用後，由戊○○自上揭帳戶
        提領三千元交付予上揭真實年籍不詳，年約四十歲之成
        年男子，另四千元則由戊○○留用，供作戊○○該次收
        購帳戶之代價，戊○○再於不詳時間，於不詳地點之超
        峰快遞門市，以快遞方式寄至超峰快遞臺中市河南站，
        由己○○於不詳時間前往超峰快遞臺中市河南站收取。
     2、嗣於九十六年二月中旬某日十五時許，再以上揭相同方
        式，由己○○以上揭電話，撥打戊○○上揭電話，由戊○○前去桃園市○○路與中華路口之統領百貨樓下之麥
        當勞前，向另一位真實姓名年籍不詳，年約三十歲之成
        年男子收購國泰世華銀行、三信商業銀行之存摺各一份
        （均含金融卡各一張及密碼）後，亦以上揭相同方式，
        由己○○先匯款七千元入收購之人頭帳戶，以確保帳戶
        得使用後，再由戊○○提領四千元交付予上揭真實姓名
        年籍不詳，年約三十歲之成年男子，作為出售帳戶之代
        價，另三千元之餘款，則作為戊○○本次收購帳戶之代
        價。戊○○收購帳戶後，再於九十六年二月二十七日，
        以上揭同一方式，至不詳地點之超峰快遞，以快遞方式
        寄至臺中市河南站，由己○○於不詳時間前往收取。己○○取得上揭帳戶之存摺及金融卡後，均將人頭帳戶之
        存摺、金融卡交付與壬○○，由壬○○依己○○之指示
        ，前去自動提款機提領。（詳後述）
（三）、嗣貸款客戶由上揭報紙上廣告所載之電話，撥打至該詐
        騙集團時，則由甲○○、己○○及乙○○負責輪流以「
        林代書」及「銀行經理」等身分互換（即甲○○擔任代
        書時，則由乙○○或己○○擔任銀行經理，乙○○或己○○擔任代書時，則由甲○○擔任代書），接聽貸款客
        戶之電話，電話中先以「代書」身分向貸款客戶謊稱可
        藉由「銀行內線」方式由銀行股東私人貸款予貸款客戶
        ，但需收取六千至八千不等之合約費用，待貸款客戶陷
        於錯誤而匯款至「代書」指定，由己○○向附表所示帳
        戶之人所取得之人頭帳戶後，再由「銀行經理」向貸款
        客戶佯稱：其為大眾銀行經理，貸款若要成功，必須與
        客戶進行對保，以辦理法院強制執行公文，始能順利，
        必須再匯一萬五至二萬不等之強制執行費用等語，致使
        附表一所示之編號一至三十一號之丙○○等人因見貸款
        廣告而撥打電話與甲○○、乙○○等人聯絡後，遭甲○○、乙○○等人以上揭方法向丙○○等人施以詐術，致
        使丙○○等人陷於錯誤而匯款至附表所示之帳戶內後始
        知受騙上當。
（四）、壬○○於九十五年九月間某日起，基於共同反覆詐欺之
        集合犯意而加入該詐騙集團後，己○○則以每星期五千
        至二萬元不等之代價（視詐騙取得金額而定，若金額多
        則每週二萬元，若金額較少，則每週五千元或一萬元，
        詳細每週金額，己○○與壬○○均已不復記憶），雇用
        壬○○負責提領詐得之贓款（即俗稱「車手」），其方
        式乃由Ａ、Ｂ、Ｃ、ＢＩＧ等四組人員，於確定貸款客
        戶已入帳後，再以不詳電話，通知壬○○金錢已入帳，
        可前往提領，再由壬○○單獨一人，前往位於於臺中市
        南區及西區一帶之統一超商或全家便利商店等處之自動
        提款機後，均將提領之現金，於臺中市○○路旁停車場
        或臺中市○○路ＥＢＯＸ網咖或其它不詳處所交付予己○○，最後一次係於不詳時間，由壬○○於臺中市○○
        路之統一便利超商提領七千元後交付予己○○。
（五）、壬○○提領後，將所提領之款項全數交付予己○○，由
        己○○扣除所有成本（包括收購存摺、金融卡及行動電
        話通信費用及其他費用）後，由己○○分得利得之百分
        之五十，甲○○、乙○○則各分得百分之二十五之利得
        。
二、癸○○自九十六年三月間某日，因透過報紙分類廣告，得知
    真實姓名年籍不詳，綽號「小馬」之成年男子（下稱「小馬
    」）刊載關於販賣人頭帳戶之廣告，癸○○乃以其所使用之
    0000000000號行動電話，撥打該廣告上所留之0
    000000000號行動電話，與「小馬」聯絡，癸○○
    即與「小馬」、邱雲誌、丙○○、丁○○、子○○等人，即
    共同基於為自己不法所有之犯意聯絡，於九十六年四月初某
    日起，共組詐騙集團（下稱「詐騙集團二」），由「小馬」
    提供人頭帳戶、電話卡等物，並在網路上刊登貸款廣告，而
    負責接聽電話之人，則由癸○○負責雇用，癸○○並將「小
    馬」所取得之人頭帳戶及電話卡等物，交付丁○○、丙○○
    、子○○等人，並約明事成後由癸○○分得三成利得，「小
    馬」分得七成後，乃共同基於意圖為自己不法所有反覆實施
    之集合性犯意之聯絡，先後反覆而密集地為後述詐欺取財行
    為，渠等分工方式為：
（一）、由癸○○提供其於九十四年十月份所承租（承租當時尚
        未有詐欺犯意），位於臺中市○○區○○街三十巷九號
        三之十三號之住處，作為詐騙電話設置處所，嗣於九十
        六年三月二十五日，由癸○○委由丁○○出面，承租位
        於臺中市○○○路一百十七號六樓，亦作為詐騙電話設
        置處所，租屋費用則由癸○○支付。（丁○○部分詳後
        述）嗣因該處所附近大樓施工，乃再將「詐騙集團二」
        之處所遷移至癸○○位於臺中市○○區○○街三十巷九
        號三之十三號之住處。
（二）、庚○○於九十六年四月初某日，因失業及家中房貸壓力
        ，因癸○○之介紹，乃共同基於意圖為自己不法所有反
        覆實施之集合性犯意之聯絡，以每個月三萬元之代價，
        加入「詐騙集團二」，其分工為庚○○負責於貸款客戶
        撥打電話後，即自稱「銀行陳助理」，並佯稱銀行要求
        貸款客戶到法院辦理公證書，客戶若願接受，則得以貸
        款，待貸款客戶允諾後，則告知貸款客戶必須繳納八千
        至一萬元不等之公證費用，並請貸款客戶回撥電話與丙○○、子○○等人所負責擔任之「銀行專員」聯絡，以
        匯款至詐騙集團二所指定之帳戶；或當丙○○、子○○
        、丁○○等人接洽但未匯款之貸款客戶（此部分詳後述
        ），再由邱雲誌撥電話聯絡，迄查獲時止，共從事三週
        ，獲取三千元之利益。
（三）、丁○○於九十六年四月初某日，因朋友介紹而進入詐騙
        集團二後，乃共同基於意圖為自己不法所有反覆實施之
        集合性犯意之聯絡，加入詐騙集團二，並以利得百分之
        二十之比例，視詐騙業績多寡分配，而擔任「楊如意」
        專員，其分工內容為負責依照癸○○所交付之電話號碼
        ，撥打給貸款客戶，詢問是否欲辦理貸款，若欲辦理貸
        款，則佯稱須先支付手續費及提供基本資料（包括姓名
        、出生年月日、身分證字號、地址、電話、信用狀況、
        是否持有信用卡、現金卡、貸款狀況、是否有工作、公
        司名稱、地址、職位、年資、月收入等），而手續費之
        計算，則以貸款十萬元，須二千元至三千元不等之手續
        費，並佯稱仍要待公司進一步確認後掛掉電話，再於掛
        掉電話後數分鐘，佯稱貸款客戶之信用狀況不佳，須補
        資料及匯錢等語，致附表二所示之人陷於錯誤而匯款至
        指定帳戶內始知受騙，迄查獲時止共獲利三萬元。
（四）、丙○○於九十六年四月二十六日，因與癸○○認識而進
        入詐騙集團二後，即共同基於意圖為自己不法所有反覆
        實施之集合性犯意之聯絡，加入詐騙集團二，並擔任「
        吳淑君」專員，依癸○○所交付之電話號碼，撥打電話
        於貸款客戶，佯稱係「忠訓國際貸款代辦公司」，且宣
        稱地址設於臺北市○○路○段五百八十七號一樓，並詢
        問是否欲辦理貸款，若欲辦理貸款，則須先支付手續費
        及提供上揭個人基本資料，並稱須由公司作進一步審理
        後掛掉電話，於取得基本資料後，將資料交予癸○○，
        由癸○○及庚○○再撥打電話於貸款客戶，並佯稱須匯
        款等語，致附表二所示之人陷於錯誤而匯款至指定帳戶
        內始知受騙。迄查獲時止，因丙○○尚剛加入，故暫以
        每週三千元為代價，共獲利六千元。
（五）、子○○於九十六年五月七日向庚○○詢問有無工作，庚○○乃告訴可加入該詐騙集團二後，即於上揭時間起，
        乃共同基於意圖為自己不法所有反覆實施之集合性犯意
        之聯絡，加入詐騙集團二，並擔任「林小姐」專員，依
        癸○○所交付之電話號碼，撥打電話於貸款客戶，並詢
        問是否欲辦理貸款，若欲辦理貸款，則須先支付手續費
        及提供上揭基本資料，並稱須由公司作進一步審理後掛
        掉電話，於取得基本資料後，將資料交予癸○○，由癸○○及庚○○再撥打電話於貸款客戶，並佯稱須匯款等
        語，致附表二所示之人陷於錯誤而匯款至指定帳戶內始
        知受騙，迄查獲時止，子○○共獲利三千元。
二、案經內政部警政署刑事警察局移送臺灣臺中地方法院檢察署
    偵查起訴。
    理    由
壹、程序方面：
    本件被告所犯均為刑法第三百三十九條第一項之詐欺罪，其
    法定刑為「五年以下有期徒刑、拘役或科或併科1千元以下
    罰金」，且非高等法院管轄第一審之案件，經本院合議庭裁
    定由受命法官行準備程式時，被告等就被訴事實均為有罪之
    陳述後，經告知被告簡式審判程式之旨，並聽取被告、選任
    辯護人及檢察官之意見後，裁定進行簡式審判程式，依刑事
    訴訟法第第二百七十三條之二之規定，簡式審判程式之證據
    調查，不受刑事訴訟法第一百五十九條第一項、第一百六十
    一條之二、第一百六十一條之三、第一百六十三條之一及第
    一百六十四條至第一百七十條規定之限制，合先敘明。
貳、實體方面：
一、上揭事實，業據被告甲○○、乙○○、壬○○、戊○○、癸○○、庚○○、丁○○、丙○○、子○○、己○○等十人（
    下稱被告等十人）對於前開事實坦承不諱，核與附表一、二
    所示之證人即被害人辛○○等四十三人於警詢之供述情節相
    符，復有交易明細表、匯款申請書等為證（詳細被害人姓名
    、詐騙金額、詐騙使用之金額機構帳號、詐騙使用之電話號
    碼、詐騙方式、共同正犯及單據出處，均詳見附表一、二所
    示）可資佐憑，事證明確，被告等十人詐欺犯行，均堪以認
    定。
二、核被告等十人所為，均係犯刑法第三百三十九條第一項之詐
    欺罪。又按共同正犯之意思聯絡，原不以數人間直接發生者
    為限，即有間接之聯絡者，亦包括在內，如甲分別邀約乙、
    丙犯罪，雖乙、丙間彼此並無直接之聯絡，亦無礙於其為共
    同正犯之成立（最高法院七十七年臺上字第二一三五號判例
    意旨參照）。經查，電話詐騙此一新近社會犯罪型態，自刊
    登廣告、收購人頭帳戶、撥打電話實施詐騙、指定被害人匯
    款帳戶、自人頭帳戶提領款項、取贓分贓等階段，乃係需由
    多人縝密分工方能完成之集團性犯罪，故被告甲○○、己○○與乙○○、壬○○、戊○○間就附表一之犯罪事實一至三
    十一，及被告癸○○、庚○○、丁○○、丙○○、子○○間
    就附表二所示犯罪事實一至十二，均分擔詐欺取財構成要件
    之部分行為，均有犯意聯絡及行為分擔，均為共同正犯。又
    按刑事法若干犯罪行為態樣，本質上原具有反覆、延續實行
    之特徵，立法時既予特別歸類，定為犯罪構成要件之行為要
    素，則行為人基於概括之犯意，在密切接近之一定時、地持
    續實行之複次行為，倘依社會通念，於客觀上認為符合一個
    反覆、延續性之行為觀念者，於刑法評價上，即應僅成立一
    罪。學理上所稱「集合犯」之職業性、營業性或收集性等具
    有重複特質之犯罪均屬之，例如經營、從事業務、收集、販
    賣、製造、散布等行為概念者是（最高法院九十五年度臺上
    字第一○七九號、九十五年度臺上字第四六八六號、九十六
    年度臺上字第一七二二號判決意旨參照）。而刑法刪除第五
    十六條連續犯規定，修正理由四亦載明：「至連續犯之規定
    廢除後，對於部分習慣犯，例如竊盜、吸毒等犯罪，是否會
    因適用數罪併罰而使刑罰過重產生不合理之現象一節，在實
    務運用上應可參考德、日等國之經驗，委由學界及實務以補
    充解釋之方式，發展接續犯之概念，對於合乎『接續犯』或
    『包括的一罪』之情形，認為構成單一之犯罪，以限縮數罪
    併罰之範圍，用以解決上述問題。」等語，足見立法者亦深
    知各類型犯罪有其本質上之特殊性，非可於連續犯規定刪除
    後，逕將所有犯罪行為論以數罪併合處罰。而學理上包括一
    罪概念中，關於集合犯之態樣，係指依一般社會通念，特定
    犯罪行為具有反覆實施之特性，而藉由法條中客觀構成要件
    之行為要素，涵括上開具有反覆實施特性之數個犯罪行為，
    僅接受一次刑法之評價為已足。查電話詐欺乃係新近之犯罪
    型態，其犯罪型態乃具有集團性、縝密分工性、反覆性、計
    畫性、職業性，顯非屬偶而為之的犯罪類型，乃係反覆以同
    種類詐騙行為為目的之社會活動之職業性犯罪，此觀實務上
    ，在刑法修正前，對於此類型犯罪，乃依修正前刑法第三百
    四十條常業犯論處自明。惟刑法第三百四十條之常業詐欺罪
    ，業於九十五年七月一日修正公布刪除，自不得再以該罪相
    繩，惟衡諸該種犯罪之習性及社會常情，本即具有反覆實施
    之性質，依社會通念於客觀上乃符合一個反覆、延續性之行
    為觀念，評價為包括一罪之集合犯，尚稱合理。本件被告甲○○、乙○○、壬○○、戊○○、己○○間就附表一之犯罪
    事實一至三十一，及被告癸○○、庚○○、丁○○、丙○○
    、子○○就附表二所示犯罪事實一至十二，渠等擔任詐欺集
    團成員並分擔詐術之分工，其詐騙時間密集，次數頻繁，準
    此，本件被告甲○○、乙○○、壬○○、戊○○、己○○間
    就附表一之犯罪事實一至三十一，及被告癸○○、庚○○、
    丁○○、丙○○、子○○就附表二所示犯罪事實一至十二之
    詐欺集團犯罪行為，顯係出於反覆、延續單一詐欺行為決意
    甚明，揆諸前揭說明，在刑法第三百四十條之常業詐欺規定
    廢除後，被告甲○○、乙○○、壬○○、戊○○、己○○間
    就附表一之犯罪事實一至三十一，及被告癸○○、庚○○、
    丁○○、丙○○、子○○就附表二所示犯罪事實一至十二等
    詐欺取財之犯行，均應論以包括一罪之集合犯，僅受一次刑
    法評價，即僅論以一詐欺取財罪。另被告甲○○、乙○○、
    壬○○、戊○○、己○○等就附表一編號一至三十一等詐欺
    取財之犯行，雖自九十五年六月十三日起，惟應論以一詐欺
    取財罪之集合犯，既如前述，則上揭犯行之結束係在刑法修
    正施行日即九十五年七月一日之後，即無新舊法比較適用之
    問題，另上揭行為之終了，雖於中華民國九十六年罪犯減刑
    條例基準日即九十六年四月二十三日之前，然因被告甲○○
    、乙○○、壬○○、戊○○、己○○之宣告刑均逾有期徒刑
    一年六月，核與中華民國九十六年罪犯減刑條例第二條第一
    項規定不符，自亦無從適用中華民國九十六年罪犯減刑條例
    之規定；另被告癸○○、庚○○、丁○○、丙○○、子○○
    等五人就附表二編號一至十二之犯行，雖自九十六年三月二
    十三日起，但其終了既在九十六年五月九日，已逾中華民國
    九十六年罪犯減刑條例之基準日，亦無中華民國九十六年罪
    犯減刑條例之適用，均併此敘明。
三、量刑審酌：
（一）爰審酌被告等十人迭稱因經濟陷入困頓，始從事詐騙集團
      工作，然其等既身處經濟窘境，理應更能體會經濟困難之
      無奈，卻利用他人同處經濟困難之時，急於借貸之心情，
      利用電話及他人帳戶，遂行其詐術，其犯罪之動機、手段
      ，均值非難；另就被告等十人分工參與程度及其它量刑審
      酌事項，述之如后。
（二）被告甲○○部分：被告甲○○已於本案宣示判決前，與附
      表三所示之被害人達成和解（和解金額及內容均詳如附表
      三），其犯後態度堪稱良好，惟觀之本件被告甲○○在集
      團中之地位，仍屬主要角色，且參與之時間較長，惟其事
      後盡力與被害人達成和解，故課以如主文所示之刑。
（三）被告己○○、乙○○、壬○○部分：被告己○○、乙○○
      、壬○○於本件參與程度均屬主謀，且參與時間較長，但
      犯後與被害人達成和解（和解金額及內容均詳如附表三）
      ，爰課與共同被告甲○○相同之刑。
（四）被告戊○○部分：被告戊○○於本件參與程度雖較被告甲○○、己○○略低，參與時間亦較短，但因犯後未與被害
      人達成和解，故仍課與共同被告甲○○、己○○相同之刑
      。
（五）被告庚○○、丁○○、丙○○及子○○部分：被告庚○○
      等四人已於本案宣示判決前，與附表四所示之被害人達成
      和解或調解（和解或調解金額及內容均詳如附表四），其
      犯後態度堪稱良好，且觀之本件被告庚○○、丁○○、丙○○及子○○等四人在集團中之地位，均非屬主要角色，
      且其事後盡力與被害人達成和解或調解，故處以較同集團
      被告癸○○較低刑度之刑。又被告丙○○及子○○參與時
      間較其他共同被告為短，故課以較同集團其餘共同被告較
      低刑度之刑。
（六）被告癸○○部分：被告癸○○於本件參與程度係為主謀，
      ，且犯後均未與被害人達成和解，爰課與較共同被告庚○○、丁○○、丙○○及子○○等較重之刑。
四、緩刑宣告部分：
    又查被告等十人前均未曾受有期徒刑以上刑之宣告，有臺灣
    高等法院被告全國前案紀錄表及臺灣臺中地方法院檢察署刑
    案資料查註紀錄表在卷可按。本件除被告戊○○、癸○○未
    與任何被害人和解外，其餘被告甲○○、乙○○、壬○○、
    庚○○、丁○○、丙○○、子○○、己○○（下稱被告甲○○等八人）因經濟困難致犯本罪，其經此偵審教訓，當知謹
    慎而無再犯之虞，且若遽使已進行和解之被告甲○○等八人
    入監服刑，不僅對被告甲○○等八人無益，對附表五所示尚
    未達成和解之被害人損害，亦無法有所填補，本院認被告甲○○等八人所宣告之刑，以暫不執行為宜，爰分別宣告如主
    文所示之緩刑，以勵自新，並依刑法第七十四條第二項第三
    款規定，命被告甲○○等八人向附表五所示之被害人支付相
    當數額之損害賠償，以啟自新。至於被告甲○○等八人之和
    解方案是否必須如附表五所示金額，乃被告甲○○等八人與
    附表五所示被害人和解方案之具體商討問題，亦為執行檢察
    官是否聲請撤銷緩刑宣告之問題，均併此敘明。另被告甲○○等八人恣意對他人施以詐術，守法觀念顯有不足，為使被
    告甲○○等八人於緩刑期間內，仍深知戒惕，避免緩刑之宣
    告遭撤銷，且導正其行為與法治之觀念，爰均併宣告其於緩
    刑期間內，向指定之公益團體、地方自治團體或社區，提供
    一百小時之義務勞務，並依刑法第九十三條第一項第二款之
    規定，應於緩刑期間付保護管束，期能使被告甲○○等八人
    於義務勞務過程及保護管束期間，確切明瞭其行為所造成之
    損害，並培養正確法治觀念。至於被告甲○○等八人究應向
    何公益團體、地方自治團體或社區提供義務勞務，屬執行之
    問題，應由執行檢察官斟酌全案情節及各公益團體、地方自
    治團體或社區之需求，妥為指定。另被告戊○○、癸○○因
    於本院審理期間，均未與任何被害人達成和解，爰不予緩刑
    宣告，均併此敘明。另被告甲○○、乙○○、壬○○、戊○○、己○○等五人就附表五編號一至二十九所示之被害人，
    及被告癸○○、庚○○、丁○○、丙○○、子○○就附表五
    編號三○至三十二之被害人，既均係以共同詐欺行為致其等
    生損害，依民法第二百七十一條之規定：「數人負同一債務
    或有同一債權，而其給付可分者，除法律另有規定或契約另
    有訂定外，應各平均分擔或分受之。」，自仍應對上揭附表
    所示之被害人為賠償，爰分別諭知如主文所示。
五、依刑事訴訟法第二百七十三條之一第一項、第二百九十九條
    第一項前段，刑法第二十八條、第三百三十九條第一項、第
    七十四條第一項第一款、第二項第三款、第五款、第九十三
    條第一項第二款，刑法施行法第一條之一第一項、第二項前
    段，判決如主文。
本案經檢察官郭景東到庭執行職務。
中    華    民    國    97    年    3    月     31    日
                  刑事第十一庭  法  官  林慶郎
上正本證明與原本無異。
如不服本判決，應於收受送達後10日內向本院提出上訴書狀（應
敘述具體理由並附繕本）。
上訴書如未敘述理由，應於上訴期間屆滿後20日內補提理由書於
                                書記官  廖日晟
中    華    民    國    97    年    3    月     31    日
附錄論罪科刑法條
刑法第339條
意圖為自己或第三人不法之所有，以詐術使人將本人或第三人之
物交付者，處五年以下有期徒刑、拘役或科或併科一千元以下罰
金。
以前項方法得財產上不法之利益或使第三人得之者，亦同。
前二項之未遂犯罰之。


司法院資訊處製作；財團法人民間司法改革基金會備份。
